【裁判字號】    92,訴,111
【裁判日期】    920606
【裁判案由】    毒品危害防制條例
【裁判全文】
台灣苗栗地方法院刑事判決                          九十二年度訴字第一一一號
    公  訴  人  臺灣苗栗地方法院檢察署檢察官
    被      告  甲○○
右列被告因違反毒品危害防制條例案件，經檢察官提起公訴（九十二年度毒偵字第九
三號），本院判決如左：
    主      文
甲○○連續施用第一級毒品，累犯，處有期徒刑拾月，扣案之施用第一級毒品海洛因
器具注射針筒壹支沒收之；又連續施用第二級毒品，累犯，處有期徒刑捌月，扣案之
施用第二級毒品安非他命器具玻璃球壹個、吸食器壹組、分裝袋玖拾肆個及電子磅秤
壹台均沒收之；應執行有期徒刑壹年肆月，扣案之施用第一級毒品海洛因器具注射針
筒壹支、施用第二級毒品安非他命器具玻璃球壹個、吸食器壹組、分裝袋玖拾肆個及
電子磅秤壹台均沒收之。
    事      實
一、甲○○曾有偽造文書、多次竊盜及違反麻醉藥品管理條例等犯罪前科，最近一次
    曾於民國八十九年九月十五日因違反毒品危害防制條例案件，經本院判處有期徒
    刑十月確定，甫於九十年十一月十日（起訴書誤載為十一日）執行完畢。又前因
    施用毒品案件，經台灣新竹地方法院裁定送觀察、勒戒後，認有繼續施用毒品傾
    向，裁定送強制戒治，經強制戒治期滿，由台灣新竹地方法院檢察署檢察官於九
    十年四月六日以九十年度戒毒偵字第五四號為不起訴處分確定在案。詎仍不知悔
    改，竟基於施用第一級毒品海洛因及第二級毒品安非他命之概括犯意，自九十一
    年十二月二十日中午某時許，至九十二年一月六日中午某時許止，連續在其位於
    苗栗縣後龍鎮大庄里十二鄰柳樹灣一二四之一號之住處內，施用第一級毒品海洛
    因及第二級毒品安非他命多次。嗣九十二年一月九日上午七時三十分許，經警持
    本院核發之搜索票至甲○○之上揭住處搜索，當場扣得甲○○所有供施用第一級
    毒品海洛因器具注射針筒一支及供施用第二級毒品安非他命器具玻璃球一個、吸
    食器一組、分裝袋九十四個、電子磅秤壹台，並經採集其尿液送驗結果，呈嗎啡
    及甲基安非他命陽性反應，始查悉上情。
二、案經苗栗縣警察局竹南分局報請台灣苗栗地方法院檢察署檢察官偵查起訴。
    理      由
一、右揭事實，迭據被告甲○○於警訊時、偵查中及本院審理中坦承不諱，且被告於
    九十二年一月九日上午七時三十分許，在其位於苗栗縣後龍鎮大庄里十二鄰柳樹
    灣一二四之一號之住處內經警查獲時，經採集其尿液送驗結果，呈嗎啡及甲基安
    非他命陽性反應等情，有中山醫學大學附設醫院藥物濫用檢測中心檢驗報告一份
    附卷可稽，復有被告所有供施用第一級毒品海洛因器具注射針筒一支及供施用第
    二級毒品安非他命器具玻璃球一個、吸食器一組、分裝袋九十四個、電子磅秤壹
    台等物扣案可資佐證，是被告確有施用第一級毒品海洛因及第二級毒品安非他命
    之犯行甚明。又被告前因施用毒品案件，經台灣新竹地方法院裁定送觀察、勒戒
    後，認有繼續施用毒品傾向，裁定送強制戒治，經強制戒治期滿，由台灣新竹地
    方法院檢察署檢察官於九十年四月六日以九十年度戒毒偵字第五四號為不起訴處
    分確定在案等情，亦有台灣新竹地方法院檢察署檢察官九十年度戒毒偵字第五四
    號不起訴處分書影本及台灣高等法院被告全國前案紀錄表各一份在卷可參，是被
    告上揭自白確與事實相符；從而，本件事證明確，被告右揭二犯施用毒品犯行應
    堪認定，應予依法論科。
二、按海洛因屬於八十七年五月二十日公布之毒品危害防制條例第二條第一項第一款
    規定之第一級毒品，安非他命則屬於同條項第二款規定之第二級毒品。核被告所
    為，係犯毒品危害防制條例第十條第一項之施用第一級毒品罪及同條第二項之施
    用第二級毒品罪。被告施用第一級毒品海洛因及第二級毒品前之持有毒品海洛因
    、安非他命行為，本應以持有論，惟持有後進而施用，其持有之低度行為應被施
    用之高度行為所吸收，故不再論以持有第一級毒品及第二級毒品罪。被告先後多
    次施用第一級毒品海洛因及第二級毒品安非他命之犯行，時間密接，犯罪構成要
    件相同，顯係分別基於概括犯意而反覆為之，均為連續犯，應依刑法第五十六條
    之規定，分別論以一罪，分別加重其刑。又被告所犯上開二罪間，犯意各別，行
    為互殊，罪名互異，應予分論併罰。又被告曾於八十九年九月十五日因違反毒品
    危害防制條例案件，經本院判處有期徒刑十月確定，甫於九十年十一月十日執行
    完畢，有台灣高等法院被告全國前案紀錄表一紙在卷可憑，其於有期徒刑執行完
    畢後，五年內再犯本件有期徒刑以上之罪，為累犯，應依刑法第四十七條規定，
    遞加重其刑。爰審酌被告前有偽造文書、多次竊盜及違反麻醉藥品管理條例等犯
    罪前科，顯見其素行不佳，本件施用毒品次數、犯後坦承犯行，知所悔悟，態度
    良好等一切情狀，而分別量處如主文所示之刑，並合併定其應執行之刑，以示懲
    儆。至扣案之注射針筒一支，係被告所有供施用第一級毒品海洛因之器具，扣案
    之玻璃球一個、吸食器一組、分裝袋九十四個、電子磅秤壹台係被告所有供施用
    第二級毒品安非他命之器具，業據被告於本院審理中供明在卷（參見本院九十二
    年五月二十三日審判筆錄第三頁），爰依刑法第三十八條第一項第二款之規定予
    以宣告沒收。
據上論斷，應依刑事訴訟法第二百九十九條第一項前段，毒品危害防制條例第十條第
一項、第二項，刑法第十一條前段、第五十六條、第四十七條、第五十一條第五款、
第三十八條第一項第二款，判決如主文。
本案經檢察官吳義聰到庭執行職務。
中      華      民      國    九十二    年      六      月      六      日
                                      臺灣苗栗地方法院刑事第二庭
                                          法  官  吳  炳  桂
右正本證明與原本無異。
如不服本判決，應於送達後十日內向本院提出上訴狀（須附繕本），上訴於台灣高等
法院台中分院。
                                          書記官  楊  慧  萍
中      華      民      國    九十二    年      六      月     九       日
附錄本判決論罪科刑法條全文：
毒品危害防制條例第十條：
施用第一級毒品者，處六月以上五年以下有期徒刑。
施用第二級毒品者，處三年以下有期徒刑。


司法院資訊處製作；財團法人民間司法改革基金會備份。
